{"related": ["mortificaci\u00f3n"], "etymology": null, "url": "https://en.wiktionary.org/wiki/mortificar", "definitions": ["(transitive) to mortify", "(transitive) to torment, to annoy", "(reflexive) to feel ashamed"], "verb": "mortificar", "synonyms": [], "description": "mortificar (first-person singular present mortifico, first-person singular preterite mortifiqu\u00e9, past participle mortificado)", "conjugations": {"imperative": {"affirmative": ["", "mortifica (t\u00fa) - mortific\u00e1 (vos)", "mortifique", "mortifiquemos", "mortificad", "mortifiquen"], "negative": ["", "no mortifiques", "no mortifique", "no mortifiquemos", "no mortifiqu\u00e9is", "no mortifiquen"]}, "infinitive": "mortificar", "indicative": {"future": ["mortificar\u00e9", "mortificar\u00e1s", "mortificar\u00e1", "mortificaremos", "mortificar\u00e9is", "mortificar\u00e1n"], "preterite": ["mortifiqu\u00e9", "mortificaste", "mortific\u00f3", "mortificamos", "mortificasteis", "mortificaron"], "imperfect": ["mortificaba", "mortificabas", "mortificaba", "mortific\u00e1bamos", "mortificabais", "mortificaban"], "conditional": ["mortificar\u00eda", "mortificar\u00edas", "mortificar\u00eda", "mortificar\u00edamos", "mortificar\u00edais", "mortificar\u00edan"], "present": ["mortifico", "mortificas (t\u00fa) - mortific\u00e1s (vos)", "mortifica", "mortificamos", "mortific\u00e1is", "mortifican"]}, "pastparticiple": {"plural": {"feminine": "mortificadas", "masculine": "mortificados"}, "singular": {"feminine": "mortificada", "masculine": "mortificado"}}, "gerund": "mortificando", "subjunctive": {"imperfect_se": ["mortificase", "mortificases", "mortificase", "mortific\u00e1semos", "mortificaseis", "mortificasen"], "future": ["mortificare", "mortificares", "mortificare", "mortific\u00e1remos", "mortificareis", "mortificaren"], "imperfect_ra": ["mortificara", "mortificaras", "mortificara", "mortific\u00e1ramos", "mortificarais", "mortificaran"], "present": ["mortifique", "mortifiques (t\u00fa) - mortifiqu\u00e9s (vos)", "mortifique", "mortifiquemos", "mortifiqu\u00e9is", "mortifiquen"]}}, "pronunciations": []}